【裁判字號】    94,訴,2537
【裁判日期】    950504
【裁判案由】    毒品危害防制條例
【裁判全文】
臺灣板橋地方法院刑事判決              94年度訴字第2537號
公  訴  人  臺灣板橋地方法院檢察署檢察官
被      告  丙○○
上列被告因違反毒品危害防制條例案件，經檢察官提起公訴（94
年度核退毒偵字第2024號），被告於本院行準備程序時，就被訴
事實為有罪之陳述，並聽取當事人意見後，由本院合議庭裁定由
受命法官獨任進行簡式審判程序，判決如下：
    主  文
丙○○施用第一級毒品，累犯，處有期徒刑柒月；又施用第二級
毒品，累犯，處有期徒刑伍月。應執行有期徒刑拾壹月。
    事  實
一、丙○○前因毒品案件，先後2 次，經法院裁定送觀察、勒戒
    結果，均無繼續施用傾向，由臺灣桃園地方法院檢察署檢察
    官分別於民國88年6 月30日以88年度偵字第8696號、90年9
    月27日以90年度毒偵字第628 號為不起訴處分確定；復因3
    犯施用毒品案件，經法院裁定令入戒治處所施以強制戒治1
    年，92年8 月12日戒治期滿，並經臺灣桃園地方法院檢察署
    檢察官提起公訴，經法院判處有期徒刑3 月確定，於93年2
    月17日刑期執行完畢出監。再因施用毒品案件，經法院判處
    應執行有期徒刑8 月確定，於94年6 月30日縮短刑期執行完
    畢。詎其猶不知悔改，於上述強制戒治執行完畢釋放後5 年
    內，分別於94年7 月11日某時許，在其桃園縣中壢市○○路
    29巷38弄46號住處，分別施用第1 級毒品海洛因及第2 級毒
    品安非他命。嗣於94年7 月12日15時許，搭乘計程車行經臺
    北縣樹林市○道○號○路北向46公里處樹林收費站時，為警
    查獲，並扣得海洛因1 包（毛重0.6 公克）、注射器12支、
    安非他命吸食器1 組、電子磅1 個（扣案物部分，並詳參後
    述理由）。
二、案經內政部警政署國道公路警察局第六警察隊移送臺灣板橋
    地方法院檢察署檢察官偵查起訴。
    理  由
一、訊據被告丙○○坦承於上開時、地施用第1 級毒品海洛因、
    第2 級毒品安非他命之事實不諱，而被告經警查獲時所採集
    之尿液檢體經檢驗結果，呈現第1 級毒品鴉片類及第2 級毒
    品安非他命類之陽性反應，有臺灣尖端先進生技醫藥股份有
    限公司94年7 月22日出具之濫用藥物檢驗報告在卷足憑，而
    被告有如事實欄所載觀察勒戒、強制戒治執行情形，亦有不
    起訴處分書、裁定書、臺灣高等法院被告前案紀錄表等資料
    在卷可考。據上，堪認被告所為上述之自白，與事實相符，
    應堪採信。本案事證已甚明確，應依法論科。
二、查海洛因、安非他命分屬毒品危害防制條例第2 條第2 項第
    1 、2 款所規定之第1 級、第2 級毒品。核被告所為，係犯
    毒品危害防制條例第10條第1 項、第2 項之罪。被告持有第
    1 級、第2 級海洛因、安非他命之低度行為，應為施用之高
    度行為所吸收，不另論罪。被告有如事實欄所載前科紀錄，
    有臺灣高等法院被告前案紀錄附卷足憑，其於5 年內再犯本
    件有期徒刑以上之罪，均為累犯，依法各應加重其刑。被告
    所犯，上開2 罪間，犯意各別，行為互殊，應分論併罰。爰
    審酌被告恣意濫用毒品，戕害己身，惟對他人尚無重大危害
    及其犯罪之動機、目的、手段、所生危害，犯後亦坦承犯行
    等一切情狀，分別酌量裁處如主文所示之刑，並定其應執行
    之刑。另與被告丙○○同時被查獲之甲○○，前因涉嫌販賣
    第1 級毒品案件，已由臺灣桃園地方法院檢察署檢察官向臺
    灣桃園地方法院提起公訴，現由該法院以95年度訴字第423
    號審理中，而扣案如事實欄所示之物，被告辯稱係在其女友
    甲○○包包內查獲等情，且查該李女案件（臺灣板橋地方法
    院檢察署94年度偵字第11961 號、94年度核退字第968 號）
    ，已由臺灣板橋地方法院檢察署檢察官移請臺灣桃園地方法
    院併案審理中，因此該等證物，為該案李女販賣毒品罪嫌之
    重要證物，於本案應不為沒收之宣告，附此敘明。
據上論斷，應依刑事訴訟法第273 條之1 第1 項、第299 條第1
項前段，毒品危害防制條例第10條第1 項、第2 項，刑法第11條
前段、第47條、第51條第5 款，判決如主文。
本案由檢察官乙○○提起公訴，經檢察官朱學瑛到庭執行職務。
中    華    民    國    95    年    5     月    4     日
                        刑事第十四庭法  官  黎錦福
上列正本證明與原本無異。
如不服本判決，應於判決送達後10日內向本院提出上訴狀 (應附
繕本)， 上訴於臺灣高等法院。
                                    書記官  蔡麗春
中    華    民    國    95    年    5     月    4     日
附錄本案論罪科刑法條全文：
毒品危害防制條例第10條
施用第一級毒品者，處6 月以上5 年以下有期徒刑。
施用第二級毒品者，處3 年以下有期徒刑。


司法院資訊處製作；財團法人民間司法改革基金會備份。
